【裁判字號】    92,交上易,235
【裁判日期】    920722
【裁判案由】    過失致死等
【裁判全文】
臺灣高等法院刑事判決                          九十二年度交上易字第二三五號
    上  訴  人
    即  被  告  乙○○
                        （
右上訴人因過失致死等案件，不服臺灣士林地方法院九十二年度交易字第二五號，中
華民國九十二年四月二十一日第一審判決（起訴案號：臺灣士林地方法院檢察署九十
一年度偵字第七四五四號），提起上訴，本院判決如左：
    主  文
上訴駁回。
    事  實
一、乙○○於民國九十一年六月十九日下午五時許，騎乘車牌號碼ＤＴＭ─六七九號
    輕型機車擬往臺北縣八里鄉戶政事務所辦事，而沿臺北縣八里鄉○○路○段由五
    股往八里方向行駛，途經臺北縣八里鄉○○路○段五十號前設有閃光黃燈號誌及
    供行人穿越斑馬紋行人穿越道之交岔路口，而其車行方向之龍米路三段車道交通
    擁塞時，本應注意行至表示「警告」之閃光黃燈號誌交岔路口，車輛應減速慢行
    ，注意安全，小心通過，遇有前行車道交通擁塞時，則應在路口停止線暫停，不
    得逕行駛入交岔路口，且有行人穿越行人穿越道時，無論有無交通警察指揮或號
    誌指示，均應暫停讓行人先行通過，並應注意車前狀況，隨時採取必要之安全措
    施，而依當時天候晴、日間有自然光線、路面乾燥無缺陷、道路無障礙物、視距
    良好、號誌動作正常等一切情狀，依其智識、能力並無不能注意之情形，竟疏於
    注意，猶行經閃光黃燈號誌路口車道擁塞時，未於停止線前暫停即貿然驅車直行
    前進，復未警戒車前狀況注意安全，亦未減速慢行或讓行人優先通過，致發現正
    依規定行走於行人穿越道正擬越過龍米路三段往忠四街方向之行人葉聰雄與甲○
    ○夫婦之際，見狀閃煞不及而在行人穿越道上撞及甲○○再擦撞葉聰雄，甲○○
    因此受有右胸壁、右手肘及右膝挫傷、右小腿擦傷等傷害，葉聰雄則受有頭部外
    傷併硬腦膜下腔出血、廣泛性重度腦挫傷併多處創傷性蛛網膜下腔出血、挫傷性
    腦出血等傷害。乙○○肇事後於犯罪未被有偵查權之機關或公務員發覺前，即央
    請於臺北縣八里鄉○○路○段五十號前開設檳榔攤之洪金山報警，並向行經該處
    之巡邏員警李安翔及接獲通報前往處理之員警林韋成表明係肇事者，自首而接受
    裁判，嗣葉聰雄雖經送往馬偕紀念醫院淡水分院急救，惟仍因車禍肇致顱內出血
    、頭部外傷，延至同年月二十二日早上六時三十分許不治死亡。
二、案經乙○○自首，暨被害人甲○○訴由臺北縣警察局蘆洲分局報請臺灣士林地方
    法院檢察署檢察官偵查起訴。
    理  由
一、訊據上訴人即被告乙○○固坦認確於案發時、地騎乘車牌號碼ＤＴＭ─六七九號
    輕型機車途經該設有閃光黃燈及斑馬線之交岔路口時，於前行車道擁塞時未於停
    止線前暫停而逕行駛入交岔路口，並在斑馬線上撞及行人即告訴人甲○○及死者
    葉聰雄等情，惟矢口否認有何過失之犯行，辯稱：當時也另有一輛車號不詳之大
    貨車臨時停車停在斑馬線上擋住伊的視線，而告訴人甲○○及死者葉聰雄突然走
    出來才會發生車禍，伊車速已經很慢僅有二、三十公里；路口雖劃有停止線伊未
    暫停，那是因為車號不詳之大貨車亦駛越停止線，如果車號不詳之大貨車在停止
    線後方暫停的話，告訴人甲○○及死者葉聰雄過馬路時就會閃避，也不會發生車
    禍云云。
二、然查：
(一)被告乙○○駕駛車牌號碼ＤＴＭ─六七九號輕型機車途經臺北縣八里鄉○○路○
    段五十號前設有閃光黃燈號誌及供行人穿越斑馬紋行人穿越道之交岔路口時，其
    車行方向之龍米路三段車道交通擁塞，被告乙○○未於閃光黃燈號誌路口停止線
    前暫停，亦未減速而以時速約四十公里之速度逕行駛入交岔路口，且在斑馬線上
    因未注意及禮讓行人甲○○、葉聰雄，致因煞閃不及在斑馬線上先撞及行人甲○
    ○，再撞及行人葉聰雄之事實，業據被告乙○○供承在卷。查被告在警訊時供稱
    ：「：：行車狀態為向前直行中，對方當時剛要過馬路。」、「（車禍發生時所
    駕車輛車速約多少？：：）車禍發生時車速約四十公里許，：：當我看到他們倆
    人剛從一輛停在路口之大貨車頭前走出要過馬路時，距離我大約五公尺處便緊急
    煞車後摔倒在地上滑行才撞上他們倆人」等語（見相字卷第六頁）、「（車禍發
    生時駕駛車輛車速多少？：：）當時時速四十公里，：：行至龍米路三段五十號
    前時，一對老夫婦突然從一輛停於路口之大貨車走出，距離我約五公尺處，我緊
    急煞車後機車摔倒然後滑行才撞上他們倆人」等語（見相字第三九三號卷第八頁
    ）、偵查中供稱：「（當時情形？）當時我騎車，他突然走出，我煞車不及滑倒
    撞及他」、「（當時視線如何？當時車速？）光線良好，該處閃黃燈，車速四十
    。」等語（見相字卷第三四頁至三五頁）、「（當時在肇事前，你自己之車速是
    多少？）大約三十、四十公里左右。」、「（你在撞到葉聰雄、甲○○前，是否
    有看到他們二人？）當時沒有看到，：：」、「（前一路口是否已塞車？）是，
    ：：我才看到被害人二人正在過馬路，他們是從我的左邊馬路走過我車道旁之人
    行道看到時已剎車不住」等語（見偵字第七四五四號卷第四一頁至第四三頁）、
    在原審陳稱：「：：告訴人及死者突然走出來，我煞車不及倒地後滑行才撞到他
    們。」、「（該肇事路口是否為閃光黃燈？）是。」、「（惟證人洪金山於法院
    三月四日庭訊時說是因為堵車，所以該大貨車才停在那裡？）是因為堵車。」、
    「（該路口設有停止線，你駛越停止線有何意見？）因大貨車也超過停止線。」
    等語甚詳（見原審卷第五五頁至第五六頁），核與告訴人甲○○（見相字卷第十
    三頁至第十四頁、同卷第三四頁至第三七頁偵訊筆錄、偵字卷第四十頁至第四六
    頁偵訊筆錄、同卷第五三頁至第五五頁偵訊筆錄）及葉佳樺（見相字卷第九頁至
    第十頁及同卷第三四頁至第三七頁筆錄）、證人即檳榔攤老闆洪金山（見偵字卷
    第六八頁至第七二頁及同卷第八二頁至第八三頁、原審卷第二五頁至第二九頁）
    、承辦警員林韋成（見原審二九頁至三二頁）、巡邏警員李安翔（見原審卷第四
    七頁至第四八頁）之證述情節相符，並有道路交通事故調查報告表附卷可參（見
    相字卷第十五頁至第十六頁）。依該調查報告表所示煞車痕及刮地痕均在行人穿
    越道上，並記載被告乙○○騎乘車號ＤＴＭ─六七九號輕型機車行至臺北縣八里
    鄉○○路○段五十號前時，因剎車不及不慎撞到正於行人穿越道上行走之行人葉
    聰雄及甲○○二人。復有警員林韋成手繪之現場草圖（見相字卷第十七頁）、臺
    北縣政府警察局蘆洲分局道路交通事故補充資料表（見相字卷第二四頁，記載車
    號ＤＴＭ─六七九號輕型機車係許雅玲所有，受損情形為後照鏡損壞）、死者葉
    聰雄死亡案相驗相片（見偵字卷第三三頁至第三六頁）、被告乙○○九十一年八
    月十六日應偵查庭訊時所自繪車禍時之現場狀況圖（見偵字卷第四八頁，該圖顯
    示行人係走人行斑馬線，前有閃光黃燈，肇事處係在斑馬線上）、九十一年八月
    二十三日告訴人甲○○所呈現場照片二張（見偵字卷第五六頁）、證人洪金山九
    十一年十一月二十五日應偵查庭訊時所繪車禍現場圖（見偵字卷第七四頁）、車
    號查詢輕型機車車籍（見偵字卷第九三頁，記載車號ＤＴＭ─六七九號輕型機車
    所有人係許雅玲）、被告乙○○於九十二年四月一日原審審理時所繪機車行線圖
    （附於原審卷第六八頁）等附卷可稽。綜此，足證被告乙○○自承行經設有閃光
    黃燈號誌及行人穿越道之交岔路口前時，於前行車道擁塞時未於停止線前暫停而
    逕行駛入交岔路口，復疏未減速並警戒車前狀況及禮讓行人，致見到告訴人甲○
    ○及死者葉聰雄時已閃避不及而在行人穿越道上撞及告訴人甲○○及死者葉聰雄
    等節，核與事實相符，堪以採信，從而被告乙○○嗣在原審審理時翻異前詞，辯
    稱當時車速已經很慢僅有二、三十公里云云，應係畏罪飾卸之詞，不足採信。
(二)又被告乙○○雖辯稱當時有一車號不詳之大貨車臨時停車乙節，業據告訴人甲○
    ○於庭訊時當場否認（見原審卷第十二頁至第十三頁），且與證人洪金山所述該
    車號不詳之大貨車係因前面路口堵車接續前方車隊停車並非臨時停車等節（見原
    審第十三頁）及證人林韋成證述未見到車號不詳之大貨車臨時停車等語（見原審
    第九頁），均不相符，而被告乙○○於原審審理時復供明該車號不詳之大貨車當
    時係因堵車才停車並非臨時停車等語（見原審審判筆錄第三頁），足證被告乙○
    ○所辯當時有一車號不詳之大貨車臨時停車，致其肇事云云，並非事實，無法採
    信。
(三)再被告乙○○稱車號不詳之大貨車占用斑馬線，致阻擋其視線而未見到告訴人甲
    ○○及死者葉聰雄云云。惟查，被告乙○○於偵查中業已供承該車號不詳之大貨
    車係停在閃光黃燈後面等待之事實在卷，查被告在偵查中供稱：「（你在撞到葉
    聰雄、甲○○前，是否有看到他們二人？）當時沒看到，因前方有輛大貨車停在
    閃黃燈後面在等紅燈」等語（見偵字卷第四一頁）。而依被告自己在偵查中所繪
    之現場圖，該被告所稱之大卡車之停車位置亦不在斑馬線上（見偵查卷第三五頁
    ），顯見被告事後辯稱有大卡車停在斑馬線阻礙其視線云云，亦屬無憑。且另觀
    諸卷附道路交通事故調查報告表、警員林韋成手繪現場草圖、臺北縣政府警察局
    蘆洲分局交通事故照片粘貼卡所附現場照片（見相字卷第二六頁至第三十頁）等
    ，均顯示現場之前後位置係「行人穿越道、閃光黃燈與停止線（閃光黃燈下方即
    是停止線）」，核與告訴人甲○○指訴該車號不詳之大貨車係暫停於停止線後等
    ，甲○○指稱：「（當時在過斑馬線時，斑馬線是否有因為堵車而有車子停在斑
    馬線上﹖）沒有，路口是淨空的」、「（當時龍米路由五股往八里方向的道路是
    否有堵車的情形？）有，因前方的路口紅燈，在肇事路口停止線的後方都有停車
    。」、「（你有無看到臨時停車的大卡車？）大卡車是停在停止線的後方，大卡
    車沒有佔用到斑馬線。」等語情節相符（見原審卷第三三頁至第三五頁），參以
    上情核證人洪金山證稱車號不詳之大卡車沒有佔用到斑馬線等語，情節相符，證
    人洪金山並證稱車號不詳之大貨車停放之位置係在警員李安翔後來所停警用巡邏
    車之位置，查洪金山證稱：「（你攔下巡邏車後，被告有無跟你一起找巡邏車的
    警員？）巡邏車警員下車就自己走過去看現場的狀況，我原本要該卡車不要走，
    但卡車司機說跟他無關就開走了，而巡邏車就停在該卡車的位置，現場以前常有
    車禍發生。」等語（見原審卷第二七頁），及證人李安翔結證稱當時所停放警用
    巡邏車係距離告訴人甲○○及死者葉聰雄後方有一段距離，怕再次發生車禍等情
    ，李安翔證稱：「（提示三月四日訊問筆錄第五頁並告以要旨，你當時停車的位
    置有無佔到斑馬線？）我沒有注意，我是停在傷者的後面，有一段距離，因我怕
    再次發生車禍。」等語（見原審卷第四七頁），而被告乙○○自承係在行人穿越
    道上撞及告訴人甲○○及死者葉聰雄等節，益徵被告乙○○所辯當時係因有一車
    號不詳之大貨車占用斑馬線乙節，應為避就卸責之詞，不足採信。
(四)末查告訴人甲○○確因本件車禍受有右胸壁、右手肘及右膝挫傷、右小腿擦傷等
    傷害，死者葉聰雄則當場受有頭部外傷併硬腦膜下腔出血、廣泛性重度腦挫傷併
    多處創傷性蛛網膜下腔出血、挫傷性腦出血等傷害，嗣死者葉聰雄雖經送往馬偕
    紀念醫院淡水分院急救，惟仍因車禍肇致顱內出血、頭部外傷，延至同年月二十
    二日早上六時三十分許不治死亡等情，亦有死者葉聰雄馬偕紀念醫院甲種診斷證
    明書（見相字卷第十九頁，記載受有頭部外傷併硬腦膜下腔出血，廣泛性重度腦
    挫傷併多處創傷性蛛網膜下腔出血，及挫傷性腦出血，根據電腦斷層檢查結果，
    病患因上列創傷於九十一年六月十九日經由本院急診急救，轉入外科加護病房重
    症治療，目前生命徵象垂危，昏迷指數三分，深度昏迷）、告訴人甲○○馬偕紀
    念醫院甲種診斷證明書（見相字卷第二十頁，記載受有右胸壁、右手肘及右膝挫
    傷、右小腿擦傷）、臺灣士林地方法院檢察署檢察官勘驗筆錄（見相字卷第三二
    頁至第三三頁，記載死者葉聰雄係車禍致顱內出血死亡）、臺灣士林地方法院檢
    察署相驗屍體證明書（見相字卷第三九頁，記載死者葉聰雄因顱內出血、頭部外
    傷因車禍死亡）、臺灣士林地方法院檢察署驗斷書（見相字卷第四十頁至第四七
    頁，論斷為死因顱內出血，致死創傷為頭部外傷）等附卷可稽。
(五)按「特種閃光號誌各燈號顯示之意義如左：一、閃光黃燈表示『警告』，車輛應
    減速接近，注意安全，小心通過。：：」；又「汽車行駛時，駕駛人應注意車前
    狀況及兩車併行之間隔，並隨時採取必要之安全措施。」、「汽車行駛至交岔路
    口，其行進、轉彎，應依左列規定：一二、行至有號誌之交岔路口，遇有前行之
    車道交通擁塞時，應在路口停止線前暫停，不得逕行駛入交岔路口內」、「汽車
    行近行人穿越道前，應減速慢行，遇有行人穿越時，無論有無交通警察指揮或號
    誌指示，均應暫停讓行人先行通過。」，道路交通標誌標線設置規則第二百十一
    條第一項第一款、道路交通安全規則第九十四條第三項、第一百零二條第一項第
    十二款、第一百零三條分別定有明文。查本件被告乙○○為機車駕駛人，理應注
    意及此，而依當時係天候晴、日間有自然光線、路面乾燥無缺陷、道路無障礙物
    、視距良好、號誌動作正常等一切情狀，此為道路交通事故調查報告表所詳載（
    見相字第三九三號卷第十五頁至第十六頁），並無不能注意之情事，竟疏未注意
    ，肇致本件車禍，自難辭過失之責。又本件車禍肇事責任，經送請臺灣省臺北縣
    區車輛行車事故鑑定委員會鑑定結果，亦認為「乙○○駕駛輕機車，行經閃光號
    誌路口時，未減速慢行，撞擊由其行向，左向右在行人穿越道上行走之行人葉聰
    雄和甲○○，致葉聰雄死亡，甲○○多處受傷，而車輛行經閃光黃燈號誌路口應
    減速慢行，並讓行人穿越道上行人優先通行，道路交通安全規則第九十三條第一
    項第三款、第一百零三條定有明文。鑑定意見為：一、乙○○駕駛輕機車，行經
    閃光號誌路口，未減速慢行及停讓行走於人行穿越道上之行人，為肇事原因，二
    、行人葉聰雄無肇事因素，三、行人甲○○無肇事因素。」，有該委員會九十一
    年十一月四日北鑑字第九一一二四九號函送之鑑定意見書附卷足佐（見偵字第七
    四五四號卷第五九頁至第六一頁），而被告乙○○之過失行為與告訴人甲○○所
    受傷害及葉聰雄之死亡間復具有相當因果關係。
(六)至被告乙○○之辯護人在原審審理時另辯以：「一、被告不該當道路交通管理處
    罰條例第八十六條第一項規定要件，因該條例顯然應係汽車駕駛人已看見行人正
    穿越行人穿越道卻未禮讓而肇事，本案被告並非未禮讓行人優先通過，案發時路
    口人行道被卡車完全佔用，致被告左前方即行人穿越道視線被阻隔而未能看見告
    訴人及死者正穿越馬路，故被告並非已看見告訴人及死者卻執意先於告訴人及其
    夫過馬路前駛過路口發生車禍，被告係行近行人穿越道前約一公尺處才見到告訴
    人及死者突自占用人行穿越道上的卡車出現而緊急煞車，欲停讓二人通過，此可
    見被告在行人穿越道前方一公尺即開始剎車足證，再依證人洪金山所言人是倒在
    斑馬線前方並非發生於行人穿越道上，足證被告乙○○亦非不禮讓於行人穿越道
    上之行人而致肇事，從而被告行為不該當道路交通管理處罰條例第八十六條第一
    項規定要件；二、被告無期待可能性，因本案發生道路交通擁塞而成三線汽車成
    排暫停占用，案發路口為卡車停占，致被告自機車慢車道向案發路口行駛時左前
    方之視線完全被卡車遮住，即使被告小心翼翼駕駛注意車前狀況，根本無法看見
    告訴人及其丈夫正沿人行穿越道穿越，且依洪金山所證並未聽到剎車聲或碰撞聲
    ，被告之車速應甚慢，並於駛至人行穿越道前方一公尺處才發現告訴人及死者突
    然出現於佔用人行穿越道之卡車前，雖緊急剎車，亦無快速行駛之刺耳剎車聲，
    被告因行經人行穿越道前甚短距離才能見告訴人及其夫，被告亦緊急煞車，並先
    滑倒機車刮地，被告已儘量阻止碰觸告訴人及其夫仍不免發生本案車禍，且依證
    人洪金山所言，本案發生地經常發生車禍故無期待可能性可言而可阻卻被告之責
    任。」云云，為被告乙○○置辯，惟查：
  １、被告乙○○所稱之該車號不詳之大貨車當時係停於閃光黃燈後面，並未佔用行
      人穿越道，已據被告乙○○於偵查中供承在卷，核與告訴人甲○○所述情節一
      致，業如前述，則上開路口應係淨空狀態，被告乙○○於行經有號誌之交岔路
      口時，遇有前行之車道交通擁塞時，本應在路口停止線前暫停，不得逕行駛入
      交岔路口內，被告乙○○卻執意駛越停止線，並在行人穿越道上撞及行人甲○
      ○及葉聰雄，況並無任何車輛佔用行人穿越道，被告乙○○之視線亦無遭任何
      車輛遮蔽之情形，然被告乙○○於行經行人穿越道時卻未禮讓行人先行，並在
      行人穿越道上造成告訴人甲○○受傷及死者葉聰雄死亡之結果，自該當道路交
      通管理處罰條例第八十六條第一項規定，從而辯護人此點所辯，核非事實，無
      法採信。
  ２、再被告乙○○已自承撞及告訴人甲○○及死者葉聰雄之地點係在行人穿越道上
      ，並曾自繪案發當時肇事地點圖（見偵字卷第四八頁），核與告訴人甲○○之
      指訴、證人林韋成之證述情節均相符，再參以證人洪金山自承並未目擊車禍發
      生經過，僅於車禍發生後聽見告訴人甲○○之叫聲等節陳稱：「（有無看到車
      禍如何發生？）沒有。」、「（在車禍前有無聽到什麼聲音？）我是聽到女生
      叫『唉』一聲。」、「：：．我當時以為是卡車肇事。」等語（見偵字第七四
      五四號卷第七十頁至第七一頁偵訊筆錄）、「（九十一年六月十九日下午五時
      左右你是否有聽到或看見被告騎機車撞到二位行人？）我有聽到一位女子哎喲
      一聲，我才抬頭看：：」、「（在車禍發生前你有無看到被告騎機車？）沒有
      ，我只聽到一聲哎喲才抬頭看。：：我沒有看到死者及告訴人是如何過馬路」
      等語（原審卷第二五至第二七頁）。益徵證人洪金山並未目擊車禍經過，其所
      稱人是倒在斑馬線前方並非發生於行人穿越道上云云，核非事實，無法採憑，
      是辯護人以此為被告辯護尚非有理，自無法採為有利於被告乙○○之認定。
  ３、又並無車號不詳之大貨車佔用行人穿越道，該車號不詳之大貨車係於閃光黃燈
      後等待，然被告乙○○卻仍以時速四十公里之速度未減速慢行，撞及告訴人甲
      ○○及死者葉聰雄，已如前述，則被告乙○○在視線未遭遮蔽路口淨空之情況
      下，未減速駛越停止線，並在行人穿越道上撞及行人，自難謂有何無期待可能
      性之可言；況按「所謂信賴原則，在道路交通事故之刑事案件上，係指參與交
      通行為之一方，遵守交通法規秩序，得信賴同時參與交通行為之對方或其他人
      ，亦必會遵守交通法規秩序，不致有違反交通法規秩序之行為發生，因此，對
      於對方或其他人因違反交通法規秩序之行為所導致之危險結果，即無注意防免
      之義務，從而得以免負過失責任；惟對於該對方或其他人不致發生違反交通法
      規秩序之行為，若無期待可能性，或行為之一方對於危險結果之發生，若稍加
      注意即能認識並予避免者，仍不能免除其注意義務，即無上開原則之適用。」
     ，最高法院八十六年度臺上字第二四六二號判決參照，故主張「無期待可能性
     」即主張被害人或另有他人有過失，致無法期待被告本身遵守交通規則而言，
     惟其前提要件係以被告本身無過失為前提，亦即造成受傷或死亡之結果純因被
     害人或另有他人之過失所造成，始可主張「無期待可能性」之原則，然本件被
     告乙○○違反多項交通規則，縱使確另有車號不詳之大貨車佔用行人穿越道而
     阻擋其視線，亦僅係該車號不詳之大貨車駕駛人與有過失之問題，揆諸前開說
     明，被告乙○○亦無法依「無期待可能性」原則而卸免其刑責，更遑論本案並
     無任何佔用行人穿越道之車號不詳大貨車，從而辯護人此點置辯亦與判解不符
     ，自無法採信。
(七)綜上所述，參互各情，被告乙○○所辯均非事實，無法採信，本件事證已明，被
    告犯行均堪以認定，應予依法論科。
三、核被告所為，係犯刑法第二百七十六條第一項之過失致死罪及同法第二百八十四
    條第一項前段之過失傷害罪。被告以一過失行為，致告訴人甲○○受傷，並致被
    害人葉聰雄死亡，為想像競合犯，應依刑法第五十五條之規定，從一重之過失致
    死罪處斷。又被告於行經行人穿越道，不依規定禮讓行人即被害人葉聰雄及告訴
    人甲○○優先通行，因而致被害人葉聰雄死亡及告訴人甲○○受傷，故依道路交
    通管理處罰條例第八十六條第一項之規定，加重其刑。再被告於有偵查犯罪權限
    之機關發覺犯罪前，向行經該處之巡邏員警李安翔及前來現場處理事故之員警林
    韋成自首並接受裁判，業據證人李安翔（見原審卷第四七頁）及林韋成（見原審
    卷三一頁）於調查時證述屬實，並有臺北縣警察局偵辦交通事故案件「涉嫌人是
    否自首」調查表（見偵字卷第二五頁，記載被告親自或託人電話報警，並已報明
    肇事人姓名、地點，請警方前往處理。），故依刑法第六十二條前段之規定減輕
    其刑，並先加後減之。
四、原審詳加審認，以被告罪證明確，並適用道路交通管理處罰條例第八十六條第一
    項，刑法第二百七十六條第一項、第二百八十四條第一項前段、第五十五條、第
    六十二條前段，罰金罰鍰提高標準條例第一條前段之規定，併審酌被告前無肇事
    紀錄，此有臺灣高等法院被告全國前案紀錄表存卷可按，素行尚可，及其過失之
    情節程度、事後尚未與被害人家屬達成和解賠償損害、犯後態度等一切情狀，量
    處有期徒刑一年，以資警惕。經核原判決認事用法，均無違誤，量刑亦稱妥適。
    被告上訴仍執陳詞空言否認，以其視線遭大卡車停在斑馬線上擋住而不能注意云
    云，指摘原判決不當，請求撤銷改判，惟查被告肇事之時並無大卡車停車在斑馬
    線之事實，已查證明確，被告所辯不足採信，已如前述。是被告上訴既無理由，
    自應予以駁回。
據上論斷，應依刑事訴訟法第三百六十八條，判決如主文。
本案經檢察官呂丁旺到庭執行職務。
中      華      民      國    九十二    年      七      月    二十二    日
                              臺灣高等法院交通法庭
                                  審判長法  官  溫  耀  源
                                        法  官  吳      燦
                                        法  官  何  菁  莪
右正本證明與原本無異。
不得上訴。
                                        書記官  陳  菊  珍
中      華      民      國    九十二    年      七      月    二十四    日
附錄本案論罪科刑法條
刑法第二百七十六條第一項
因過失致人於死者，處二年以下有期徒刑、拘役或二千元以下罰金。
刑法第二百八十四條第一項前段
因過失傷害人者，處六月以下有期徒刑、拘役或五百元以下罰金。


司法院資訊處製作；財團法人民間司法改革基金會備份。
